臺灣臺北地方法院交通事件裁定　　　　　　　　　　九十三年度交聲字第四九八號
　　原 處 分 機 關　交通部公路總局臺北區監理所
　　異　　議　　人
　　即 受 處 分 人　甲○○.
右列受處分人違反道路交通管理處罰條例案件，對於交通部公路局臺北區監理所中華
民國九十三年五月二十四日所為之處分（原處分案號：北監自裁字第裁四○－ＩＡ0
000000號），聲明異議，本院裁定如左：
    主      文
異議駁回。
        理      由
一、原處分意旨略以：異議人即受處分人甲○○所有之車牌號碼ＡＩ－一七六八號自
    小客貨車，於民國九十二年五月十二日九時十分許，在臺北市○○街一九九巷處
    因「停車位置不依規定」之違規，經臺北市停車管理處交通助理員楊誠忠以臺北
    市政府交通局北市交停字第一Ａ0000000號通知單逕行舉發，嗣經交通部
    公路總局臺北區監理所（下稱臺北區監理所）於九十三年五月二十四日以北監自
    裁字第裁四Ｏ－一Ａ0000000號違反道路交通管理事件裁決書裁處異議人
    罰鍰新台幣一千二百元。異議人異議意旨則略以：伊（賣方）於九十一年五月十
    六日與許中川（買方）簽訂汽車買賣合約書，買方許中川交付一萬元後，即不知
    去向，找到人後卻一再拖延，致所有稅款、紅單都沒繳，並說車子丟在山上，自
    己去牽回交環保回收，為此聲明不服云云。
二、按逕行舉發違反道路交通管理事件，經汽車所有人依通知單之應到案日期前到案
    ，並告知違規駕駛人姓名、
    規駕駛人到案依法處理；逾應到案日期，處罰機關應依道路交通管理處罰條例第
    八十五條第三項規定處罰該汽車所有人，違反道路交通管理事件統一裁罰標準及
    處理細則第二十四條亦定有明文，易言之，如汽車駕駛人違反道路交通處罰管理
    條例，若舉發機關並非當場對該部汽車攔停，而係依違反道路交通管理事件統一
    裁罰標準及處理細則第二十三條第一項規定逕行舉發者，此際舉發機關只能依上
    開處理細則第二十三條第二項規定對汽車所有人為掣單舉發，而如經舉發之汽車
    所有人在舉發通知單之應到案日期前到案，並告知處罰機關該汽車違規駕駛人姓
    名、名違規駕駛人，而如汽車所有人未於應到案日期前到案或雖於應到案日期前
    到案，而未告知處罰機關實際之違規駕駛人者，處罰機關仍應依道路交通管理處
    罰條例第八十五條第三項「本條例關於車輛駕駛人之處罰，如應歸責於車輛所有
    人者，處罰車輛所有人。」規定，對車輛所有人加以處罰。是可知，逕行舉發交
    通違規事件，以處罰汽車所有人為原則，例外當汽車所有人可舉出反證證明其確
    非實際違規人時，方得據以免責。又按汽車停車時，在停車場內或路邊准停車處
    所停車時，應依規定停放，不得紊亂；且應依停車時間、位置、方式及車種之規
    定，道路交通安全規則第一百十二條第一項第十四、十六款分別定有明文。又汽
    車駕駛人停車時，停車時間、位置、方式、車種不依規定者，處新台幣（下同）
    六百元以上一千二百元以下罰鍰，道路交通管理處罰條例第五十六條第一項第九
    款復定有明文。經查：
（一）本件異議人即受處分人甲○○所有之車牌號碼ＡＩ－一七六八號自小客貨車，
      於九十二年五月十二日九時十分許在臺北市○○街一九九巷處因「停車位置不
      依規定」之違規，經臺北市停車管理處交通助理員楊誠忠以臺北市政府交通局
      北市交停字第一Ａ0000000號通知單逕行舉發，嗣經臺北區監理所於九
      十三年五月二十四日以北監自裁字第裁四Ｏ－一Ａ0000000號違反道路
      交通管理事件裁決書裁處異議人罰鍰新台幣一千二百元等情，有前揭舉發違反
      道路交通管理事件通知單影本、臺北區監理所裁決書影本各一紙附卷可稽，且
      為異議人所不爭執，此部份事實，堪信屬實。
（二）本件受處分人雖辯稱：伊於九十一年五月十六日與許中川簽訂汽車買賣合約書
      ，買方許中川交付一萬元後，即不知去向，找到人後卻一再拖延，致所有稅款
      、紅單都沒繳，並說車子丟在山上，自己去牽回交環保回收，為此聲明不服云
      云，並提出汽車買賣合約書等影本為證。然查：右開違規事實，有違規照片一
      張在卷為憑，且受處分人迄今仍為車號「ＡＩ－一七六八號」自用小客貨車之
      登記名義人，並未辦理異動登記手續乙節，有臺北區監理所九十三年五月二十
      六一日北監稅字第Ｚ○○○○○○○○○號函一紙存卷足據，是受處分人雖提
      出汽車買賣合約書等資料影本，用以證明右開車輛已出售予許中川，然其並未
      向公路監理機關申請辦理更名手續，已如前述，是異議人雖非本件違規行為之
      實際駕駛人，然其未於應到案日期九十二年六月十五日前到案，並告知處罰機
      關實際之違規駕駛人，依前揭說明，自應對車輛所有人加以處罰，則原處分機
      關依首揭道路交通管理處罰條例第八十五條第三項之規定，對車輛所有人加以
      處罰，即無違誤。
三、綜上所述，受處分人既為右開車輛之登記所有人，並未於應到案日期前到案，告
    知實際之違規駕駛人，則原處分機關依違反道路交通管理事件統一裁罰標準及處
    理細則第四十四條第一項及道路交通管理處罰條例第五十六條第一項第九款規定
    ，裁處受處分人一千二百元罰鍰，核無違誤，本件受處分人之異議為無理由，自
    應將其異議駁回。
據上論斷，應依道路交通案件處理辦法第十九條，裁定如主文。
中　　　華　　　民　　　國　　九十三　　年　　　十　　　月　　二十九　　日
                                      臺灣臺北地方法院交通法庭
                                          法  官 吳佳薇
右正本證明與原本無異。
如不服本裁定，應於裁定送達後五日內向本院提出抗告狀。
中　　　華　　　民　　　國　　九十三　　年　　 十一 　　月　　　一　　　日
                                          書記官 潘文賢
